# 母公司向海外子公司销售商品发生的关税等合并层面的处理

提问人：sybspxcpa 时间：2022-10-28 11:37:08
监管规则适用指引——会计类第 1 号对集团内交易中产生的单方计提的增值税的处理有如下规定：
纳入合并财务报表范围内的公司之间发生交易，其中一方将自产产品销售给另一方，如按照税法规定，出售方属增值税免税项目，销售自产产品免征增值税，而购入方属增值税应税项目，其购入产品过程中可以计算相应的增值税进项税额用于抵扣。由于税项是法定事项，在集团内部企业间进行产品转移时，进项税抵扣的权利已经成立，原则上不应抵销，在合并财务报表层面应体现为一项资产。另外，在内部交易涉及的产品出售给第三方之前，对合并财务报表而言，该交易本身并未实现利润。因此，在编制合并财务报表并抵销出售方对有关产品的未实现内部销售损益与购入方相应的存货账面价值时，该部分因增值税进项税额产生的差额在合并财务报表中可以确认为一项递延收益，并随着后续产品实现向第三方销售时再转入当期损益。
请教陈版：
母公司向海外子公司销售商品，海外子公司支付的关税、清关费用计入存货成本，海外子公司该存货未实现最终销售。在合并层面，实务中存在将关税及清关费用列示为存货、其他流动资产、合同履约成本、管理费用的情形；请问，海外子公司支付的关税、清关费用在合并层面该如何调整？
谢谢

回答人：chenyiwei
海外子公司支付的关税、清关费用在合并层面仍应计入损益处理，不应计入存货成本。
监管规则适用指引——会计类第 1 号对集团内交易中产生的单方计提的增值税的处理，主要是针对集团内从事农产品生产和销售的子公司将自产农产品出售给集团内其他从事加工业务的子公司，后者可获得增值税进项税额抵扣的情况，而不是向海外子公司的销售。